# 以优惠价格方式收回投资的业务实质？

提问人：hwz6699 时间：2015-03-31 18:03:47
A、B两家公司共同出资合作建设一生产线，A负责生产线的建设和经营，该生产线建成后的产品在一定期间内（如两年内）以优惠价格出售给B，期满后该生产线所有权归A。B以享受产品优惠价格的方式收回建设生产线的初始投资，请教各位高手，该业务实质？

回答人：chenyiwei
请说明该合作协议的主要条款，尤其是各自的权利和义务，包括优惠售价的确定原则、B有无最低收购量承诺，或者A有无最低生产量承诺；B是否除了低价获取产品以外不获取其他经济利益；B能否合理估计在这 2 年中通过低价取得产品可获取的经济利益的金额等。 如果A向B承诺了该 2 年内销售给B的产品数量和优惠金额，且B除此之外不从该生产线获取其他经济利益的，不排除可以将B对该生产线的投资视作向A支付的大额长期预付货款，在该 2 年内按照取得产品的进度逐步摊销，摊入B的原材料采购成本中。 如果有其他需考虑的特殊因素，则可能对该交易的经济实质与上述分析会有所不同。

提问人：hwz6699 时间：2015-03-31 19:56:02
非常感谢陈版主的指导！主要条款为： 1 、在现产品售价上优惠一定比率（10-12%）； 2 、约定期内无最低收购量、最低生产量。B需要多少，A供应多少，大致估算，价格优惠金额：初始投资约为1.25:1； 3 、B不获取其他经济利益； 4 、合作期内如B购买产品享受的优惠金额不足以收回初始投资的不再向A收取

回答人：chenyiwei
B应当对合作期内预计将从该生产线采购其产品的数量作出谨慎、合理的预测，确定可从中节约的采购成本金额。将支付的合作款确认为长期预付帐款，在支付的合作款项金额不大于预计可节约的采购成本的前提下，根据该合作款项金额与预计采购量确定分摊率，在后续从该生产线采购时，根据采购数量和分摊率予以分摊，计入原材料采购成本中。期末根据实际采购量与预计采购量之间的差异情况对剩余金额的摊销率进行复核和修正（会计估计变更），并进行减值测试，对预计节约的采购成本小于投出合作款的差额计提减值准备。